【裁判字號】    98,再,35
【裁判日期】    980928
【裁判案由】    損害賠償
【裁判全文】
高雄高等行政法院裁定
                                      98年度再字第35號
再 審原 告    甲○○
再 審被 告    屏東縣政府
代  表  人    乙○○  ○○
上列當事人間損害賠償事件，再審原告對於本院中華民國96年2
月15日95年度訴字第75號判決，提起再審之訴，本院裁定如下：
    主  文
再審之訴駁回。
再審訴訟費用由再審原告負擔。
    理  由
一、按「再審之訴應於30日之不變期間內提起。」「前項期間自
    判決確定時起算，．．．。」「再審之訴不合法者，行政法
    院應以裁定駁回之。」行政訴訟法第276條第1項、第2項前
    段及第278條第1項均分別定有明文。又按「送達於住居所、
    事務所、營業所或機關所在地不獲會晤應受送達人者，得將
    文書付與有辨別事理能力之同居人、受雇人或願代為收受而
    居住於同一住宅之主人。前條所定送達處所之接收郵件人員
    ，視為前項之同居人或受雇人。」行政訴訟法第72條第1項
    及第2項亦定有明文。
二、本件再審原告因損害賠償事件，不服本院民國96年2月15日
    95年度訴字第75號確定判決，以其有行政訴訟法第274條「
    為判決基礎之裁判，如有前條所定之情形者，得據以對於該
    判決提起再審之訴。」規定情形，提起再審之訴。經查，本
    院上開原判決經郵務送達後，於96年3月7日由再審原告之同
    居人即其子郭慰堂代為收受，有送達證書附本院95年度訴字
    第75號卷宗可稽，依前揭所述，該判決於原告住處同居人代
    收時即已生合法送達效力，該判決上訴期間自翌日即96年3
    月8日起算，因再審原告居住於高雄縣，應加計在途期間4日
    ，至96年4月2日（星期一）即行屆滿（3月31日、4月1日為
    例假日星期六及星期日，應以翌日代之），因再審原告對該
    判決未提起上訴已於96年4月2日確定。準此，再審原告提起
    再審之訴之期間，應自96年4月3日起算，加計在途期間4日
    ，應至96年5月7日（星期一）即已屆滿。而本件再審原告就
    本院95年度訴字第75號確定判決，前於96年4月12日提起再
    審之訴，經本院96年度再字第14號判決駁回後，又於98年7
    月1日提起本件再審之訴，此經本院調閱96年度再字第14號
    核閱屬實，並有本院加蓋於訴狀上收文戳記所載日期可考，
    揆諸前開規定及說明，再審原告再次就本院95年度訴字第75
    號判決提起本件再審之訴，顯已逾越上開法定不變期間，為
    不合法，應予駁回。又依程序不合，實體不究之原則，本件
    再審之訴，既因程序不合法予以駁回，則再審原告實體上之
    主張，自毋庸再予審究，併此敘明。
三、依行政訴訟法第278條第1項、第104條、民事訴訟法第95條
    、第78條，裁定如主文。
中    華    民    國    98    年     9    月   28     日
              高雄高等行政法院第四庭
                          審判長法官  呂  佳  徵
                                法官  林  勇  奮
                                法官  蘇  秋  津
以上正本係照原本作成。
如不服本裁定，應於裁定送達後10日內以書狀敘明理由，經本院
向最高行政法院提出抗告（須按對造人數附具繕本）。
中    華    民    國    98    年     9    月   28     日
                              書記官  洪  美  智


司法院資訊處製作；財團法人民間司法改革基金會備份。
